【裁判字號】    98,訴,1814
【裁判日期】    981231
【裁判案由】    毒品危害防制條例
【裁判全文】
臺灣臺北地方法院刑事判決              98年度訴字第1814號
公  訴  人  臺灣臺北地方法院檢察署檢察官
被      告  甲○○
上列被告因違反毒品危害防制條例案件，經檢察官提起公訴（98
年度毒偵字第2209號），被告於準備程序中就被訴事實為有罪之
陳述，經本院合議庭裁定改用簡式審判程序，本院判決如下：
    主  文
甲○○施用第一級毒品，累犯，處有期徒刑捌月。扣案之第一級
毒品海洛因壹小包（毛重零點柒壹公克，淨重零點公克）沒收
銷燬之。
    事  實
一、甲○○前於民國97年間因施用毒品案件，經本院以96年度毒
    聲字第101 號裁定送觀察勒戒後，認有繼續施用毒品之傾向
    ，再經本院以96年度毒聲字第745 號裁定令入戒治處所施以
    強制戒治後，於97年9 月9 日停止其處分出監，並由臺灣臺
    北地方法院檢察署檢察官於97年10月9 日以97年戒毒偵字第
    177 號為不起訴處分確定。另因曾偽造文書案件，經本院以
    92年度訴字第706 號判決判處有期徒刑10月確定，嗣入監服
    刑，業於94年3 月9 日縮刑期滿執行完畢。詎猶不知悔改，
    復於98年7 月16日晚間21時許，在不詳地點，以在1 根香菸
    內摻入海洛因後點火吸食其煙霧之方式，施用第1 級毒品海
    洛因1 次，並於施用後已將該香菸拋棄。嗣經警於98年7 月
    16日晚間21時40分許，在臺北縣深坑鄉○○路○ 段135 號前
    查獲，並扣得其所有供施用毒品之用之第1 級毒品海洛因1
    小包（毛重0.71公克，淨重0.3 公克），並經其同意，採取
    其尿液送鑑驗後，結果呈嗎啡陽性反應，始查知上情。
二、案經臺北縣政府警察局樹林分局報請臺灣臺北地方法院檢察
    署偵查起訴，因甲○○於準備程序中就犯罪事實為有罪陳述
    ，經合議庭裁定依簡式審判程序審理。
    理  由
一、上開犯罪事實，業據被告甲○○坦承不諱，且經將其於上開
    時、地為警查獲後，經警對其所採得之尿液送交鑑驗結果，
    確呈嗎啡陽性反應，此有臺灣檢驗科技股份有限公司98年7
    月23日濫用藥物檢驗報告（見臺灣臺北地方法院檢察署98年
    度毒偵字第2209號偵查卷，下稱偵卷第36頁）及臺北縣政府
    警察局樹林分局查獲毒品案件尿液檢體監管紀錄表各1 紙在
    卷可稽（見偵卷第16頁），足證被告任意性自白與事實相符
    ，事證明確，本件犯行堪以認定，應予依法論科。
二、查被告曾因施用第1 級毒品案件，經本院以96年度毒聲字第
    101 號裁定送觀察勒戒後，認有繼續施用毒品之傾向，再經
    本院以96年度毒聲字第745 號裁定令入戒治處所施以強制戒
    治後，於97年9 月9 日停止其處分出監，並由臺灣臺北地方
    法院檢察署檢察官於97年10月9 日以97年戒毒偵字第177 號
    為不起訴處分確定在案等情，有臺灣高等法院被告前案紀錄
    表1 份在卷可參（見本院卷第4 頁至第10頁），是被告在其
    上開違反毒品危害防制條例案件之觀察、勒戒及強制戒治程
    序執行完畢釋放後，5 年以內再犯本件施用第1 級毒品之罪
    甚明，故依照毒品危害防制條例第20條第3 項規定之反面解
    釋，本件被告已無再施以觀察、勒戒及強制戒治之必要，附
    此說明。
三、按施用海洛因後會影響記憶能力及自主神經系統，判斷力及
    意志力亦均受限制，甚至引起精神錯亂，抑制呼吸，並具有
    成癮性、濫用性，戒解不易，嚴重戕害人之身心健康，危害
    社會，故依據毒品危害防制條例第2條第2項第1款列為第1級
    毒品，不得非法施用、持有。是核被告所為，係犯毒品危害
    防制條例第10條第1 項之施用第1 級毒品罪。而被告持有第
    1 級毒品之低度行為，為施用第1 級毒品之高度行為所吸收
    ，不另論罪。又查被告曾因偽造文書案件，經本院以92年度
    訴字第706 號判決判處有期徒刑10月確定，嗣入監服刑，業
    於94年3 月9 日縮刑期滿執行完畢等情，有臺灣高等法院被
    告前案紀錄表在卷足徵（見本院卷第4 頁至第10頁），是被
    告於前次有其徒刑之執行完畢後，5 年以內故意再犯本件有
    期徒刑以上之罪，為累犯，應依刑法第47條第1 項規定，加
    重其刑。爰審酌被告前因違反毒品危害防制條例之施用毒品
    案件，先後經觀察、勒戒及強制戒治程序執行完畢後，仍不
    知戒除，又於上開時、地施用第1 級毒品海洛因1 次、施用
    為自戕行為、所生危害，暨因被告事後坦承犯行，犯後之態
    度堪稱良好等一切情狀，量處如主文所示之刑。此外，本件
    扣案之毒品1 小包係第1 級毒品海洛因，有臺北縣政府警察
    局樹林分局扣押物品目錄表1 紙附卷可稽（見偵卷第11頁）
    ，是應依毒品危害防制條例第18條第1 項前段規定，沒收銷
    燬之。
四、據上論斷，依刑事訴訟法第273 條之1 第1 項、第299 條第
    1 項前段，毒品危害防制條例第10條第1 項、第18條第1 項
    ，刑法第11條、第47條第1 項，判決如主文。
本案經檢察官楊婉鈺到庭執行職務。
中    華    民    國    98    年    12     月   31    日
                  刑事第十七庭法  官  葉力旗
上正本證明與原本無異。
如不服本判決，應於判決送達後10日內向本院提出上訴狀 (應抄
附繕本)。
                              書記官  林碧華
中    華    民    國    98    年    12    月    31    日
附錄本案論罪科刑所依據之法條：
毒品危害防制條例第10條第1項
施用第1級毒品者，處6 月以上5 年以下有期徒刑。

司法院資訊處製作；財團法人民間司法改革基金會備份。
